# 请教陈版及各位大侠一个研发实务问题？

提问人：LBYBLB 时间：2023-05-20 16:54:59
客户开发了一个APP，并将该APP通过收取年费的方式授权（账号激活使用）给保险公司的保险代理人用来进行客户营销及管理。客户的主要人员为技术人员（占人员总数的80%），平时的主要工作职责就是对该 APP 进行不断的更新迭代（例如从1.0版本到5.0版本，每一次迭代就会在APP上新增功能，该迭代系客户自主行为，与客户签署的服务合同上关于信息技术的约定如下：“确保所提供的软件系统的正常运行、安全稳定、性能可靠，并具备可靠的信息保密功能”，不涉及需要更新迭代条款）。除前述的自主进行更新迭代外，保险公司各下属分公司也会提出一些一些 APP 的更新完善需求。
个人理解，在研发费用和成本划分上，可以将因保险公司下属分公司提出需求而进行更新完善所涉的人员成本和维持软件系统正常运行、安全稳定、性能可靠的运维人员成本计入主营业务成本，除此之外的自主进行更新迭代涉及人员成本计入研发费用。
陈版及各位大侠，诸如客户此类企业的成本与研发费用的划分是一个难点，不知我的理解对不对，还请指正！

回答人：chenyiwei
基本可以这样理解。即成本包括常规运维成本和根据客户特定需求进行定制化开发的成本。现有APP的通用维护升级属于企业内部自行研究开发项目，对应支出为研发费用。
为了准确区分营业成本和研发支出，需建立规范的内部控制制度，确保会计基础数据（如技术人员的工时分配数据）的完整、可靠。